臺灣臺中地方法院刑事判決
110年度交簡上字第132號
上  訴  人  
即  被  告  施正晢


上列上訴人即被告因公共危險案件，不服本院中華民國110年3月
29日110年度中交簡字第408號刑事簡易判決（聲請簡易判決處刑
案號：110年度速偵字第769號），提起上訴，本院管轄第二審之
合議庭，判決如下：
    主    文
上訴駁回。
    犯罪事實及理由
一、本案經本院審理結果，認第一審簡易判決之認事用法及量刑
    均無不當，應予維持，並引用第一審簡易判決記載之犯罪事
    實、證據及理由（如附件）。
二、上訴人上訴意旨略以：伊酒後駕車是要移動車輛方便代駕的
    人來開車，不是要開回家；伊認為原審判太重，希望判緩刑
    ，伊願意捐公益捐新臺幣2-3 萬元及參加道安講習等語。
三、按刑之量定，屬法院得依職權自由裁量之事項，苟於量刑時
    ，已以行為人之責任為基礎，並斟酌刑法第57條各款所列一
    切情狀，在法定刑度之內予以裁量，又未濫用其職權，所量
    之刑亦無違公平、比例、罪刑相當及不利益變更禁止原則者
    ，即不得遽指為違法。又是否宣告緩刑，亦屬原審法院得依
    職權自由裁量之事項，至是否初犯暨有無前科等，屬量刑審
    酌之範圍，與是否宣告緩刑並無絕對關聯（最高法院110年
    度台上字第1812號判決意旨參照）。本件原審以被告罪證明
    確，並審酌被告服用酒類後之吐氣所含酒精濃度高達每公升
    0.66毫克，猶貿然駕駛自用小客貨車上路，不僅漠視自己安
    危，更罔顧公眾之生命、身體法益，對公共安全之危害非輕
    ，幸未肇事傷人，且尚知坦承犯行等一切情狀，依刑事訴訟
    法第449 條第1 項前段、第3 項、第454 條第2項，刑法第1
    85 條之3 第1 項第1 款、第41條第1 項前段，刑法施行法
    第1 條之1 第1 項之規定，判處有期徒刑3 月，如易科罰金
    ，以新臺幣1 千元折算1 日等情，已依刑事訴訟法第454 條
    第2 項詳細記載認定之犯罪事實、證據及應適用之法條。經
    核原審判決並未逾法定刑度之範圍（即法律之外部性界限）
    ，亦無違比例、公平及罪刑相當原則（即法律之內部性界限
    ）或有濫用其裁量職權之情形，所為量刑核無不當或違法，
    且無輕重失衡之情形，應予維持；上訴人上訴意旨指摘原判
    決量刑過重，及請求諭知緩刑等語，無非係就原判決量刑及
    宣告緩刑職權之適法行使任意指摘，縱原判決未敘明不予緩
    刑之理由，因屬其裁量職權之適法行使，自不容任意指為違
    法，其上訴經核並無理由，自應予以駁回。
據上論斷，應依刑事訴訟法第455 條之1 第1 項、第3 項、第37
3 條、第368 條，判決如主文。
本案經檢察官蔡仲雍聲請簡易判決處刑，檢察官劉世豪到庭執行
職務。
中　　華　　民　　國　　110 　年　　9 　　月　　28　　日
                  刑事第六庭    審判長法  官  柯志民

                                      法  官  陳昱翔

                                      法  官  戰諭威
以上正本證明與原本無異。
本件不得上訴。
                                      書記官  許家豪
中　　華　　民　　國　　110 　年　　9 　　月　　28　　日

附錄論罪科刑法條：
中華民國刑法第185條之3：
駕駛動力交通工具而有下列情形之一者，處2 年以下有期徒刑，
得併科20萬元以下罰金：
一、吐氣所含酒精濃度達每公升零點二五毫克或血液中酒精濃度
    達百分之零點零五以上。
二、有前款以外之其他情事足認服用酒類或其他相類之物，致不
    能安全駕駛。
三、服用毒品、麻醉藥品或其他相類之物，致不能安全駕駛。
因而致人於死者，處3 年以上10年以下有期徒刑；致重傷者，處
1 年以上7 年以下有期徒刑。
曾犯本條或陸海空軍刑法第54條之罪，經有罪判決確定或經緩起
訴處分確定，於五年內再犯第1 項之罪因而致人於死者，處無期
徒刑或5 年以上有期徒刑；致重傷者，處3 年以上10年以下有期
徒刑。

附件：
臺灣臺中地方法院刑事簡易判決　　　110年度中交簡字第408號
聲　請　人　臺灣臺中地方檢察署檢察官
被　　　告　施正晢　男　民國00年0月00日生
                    身分證統一編號：Z000000000號
                    住○○市○區○○○路000號
上列被告因公共危險案件，經檢察官聲請以簡易判決處刑（110
年度速偵字第769 號），本院判決如下：
    主  文
施正晢駕駛動力交通工具，吐氣所含酒精濃度達每公升零點二五
毫克以上，處有期徒刑參月，如易科罰金，以新臺幣壹仟元折算
壹日。
    犯罪事實及理由
一、本件犯罪事實及證據理由，除犯罪事實欄一第2 行至第3 行
    「仍同年月31日2 時15分許」補充為「仍於同年月31日2 時
    15分許」外，餘均引用檢察官聲請簡易判決處刑書（如附件
    ）之記載。
二、核被告施正晢所為，係犯刑法第185 條之3 第1 項第1 款之
    不能安全駕駛動力交通工具罪。爰審酌被告服用酒類後之吐
    氣所含酒精濃度高達每公升0.66毫克，猶貿然駕駛自用小客
    貨車上路，不僅漠視自己安危，更罔顧公眾之生命、身體法
    益，對公共安全之危害非輕，幸未肇事傷人，且尚知坦承犯
    行等一切情狀，量處如主文所示之刑，並諭知易科罰金之折
    算標準，以示懲儆。
三、依刑事訴訟法第449 條第1 項前段、第3 項、第454 條第2
    項，刑法第185 條之3 第1 項第1 款、第41條第1 項前段，
    刑法施行法第1 條之1 第1 項，逕以簡易判決處刑如主文。
四、如不服本判決，得自收受送達之日起20日內，向本院提起上
    訴。
中　　華　　民　　國　 110　　年　　3 　　月　　29　　日
                      臺中簡易庭  法　官  簡佩珺
以上正本證明與原本無異。
                                  書記官  陳玲誼
中　　華　　民　　國　 110　　年　　3 　　月　　29　　日

附錄本案論罪科刑法條：
中華民國刑法第185條之3駕駛動力交通工具而有下列情形之一者
，處2 年以下有期徒刑，得併科20萬元以下罰金：
一、吐氣所含酒精濃度達每公升零點二五毫克或血液中酒精濃度
    達百分之零點零五以上。
二、有前款以外之其他情事足認服用酒類或其他相類之物，致不
    能安全駕駛。三、服用毒品、麻醉藥品或其他相類之物，致
    不能安全駕駛。因而致人於死者，處 3 年以上 10 年以下
    有期徒刑；致重傷者，處 1 年以上 7 年以下有期徒刑。
曾犯本條或陸海空軍刑法第54條之罪，經有罪判決確定或經緩起
訴處分確定，於五年內再犯第 1 項之罪因而致人於死者，處無
期徒刑或5 年以上有期徒刑；致重傷者，處3 年以上10年以下有
期徒刑。

附  件
臺灣臺中地方檢察署檢察官聲請簡易判決處刑書
                                    110年度速偵字第769號
被     告  施正晢  男  31歲（民國00年0月00日生）
                   住○○市○區○○○路000號
                   國民身分證統一編號：Z000000000號
上列被告因公共危險案件，業經偵查終結，認宜聲請以簡易判決
處刑，茲將犯罪事實及證據並所犯法條分敘如下：
    犯罪事實
一、施正晢自民國110年1月30日23時許起至翌(31)日2時許止，
    在臺中市臺灣大道之凱悅KTV內，飲用威士忌酒後，仍同年
    月31日2時15分許，駕駛車牌號碼000-0000號自用小客貨車
    上路。嗣於同年月31日2時19分許，行經至臺中市○區○○○道0
    段00號前時，因未繫安全帶且紅線臨停為巡邏員警攔檢後，
    發現酒味濃厚，經警測試施正晢之吐氣酒精濃度達每公升0.
    66毫克而查獲。
二、案經臺中市政府警察局第一分局報告偵辦。
　　證據並所犯法條
一、上揭犯罪事實，業據被告施正晢於警詢及本署偵查中坦承不
    諱，復有查獲員警職務報告、道路交通事故當事人酒精測定
    紀錄表、車輛詳細資料報表、臺中市政府警察局舉發違反道
    路交通管理事件通知單及現場照片2張等在卷可佐，足證被
    告自白與事實相符，其犯嫌洵堪認定。
二、核被告所為，係犯刑法第185條之3第1項第1款之公共危險罪
    嫌，請依法論處。
三、依刑事訴訟法第451條第1項聲請逕以簡易判決處刑。
    此　致
臺灣臺中地方法院
中　　華　　民　　國　 110　　年　　2 　　月　　8 　日                                 檢　察　官　蔡仲雍
本件正本證明與原本無異　　　　　　　　　　　　　　　
中　　華　　民　　國　 110　　年　　2 　　月　　17　日                                 書  記  官　許芳萍
附錄本案所犯法條全文
中華民國刑法第185條之3駕駛動力交通工具而有下列情形之一者
，處 2 年以下有期徒刑，得併科 20 萬元以下罰金：
一、吐氣所含酒精濃度達每公升零點二五毫克或血液中酒精濃度
    達百分之零點零五以上。
二、有前款以外之其他情事足認服用酒類或其他相類之物，致不能安全駕駛。三、服用毒品、麻醉藥品或其他相類之物，致不能安全駕駛。因而致人於死者，處 3 年以上 10 年以下有期徒刑；致重傷者，處 1 年以上 7 年以下有期徒刑。曾犯本條或陸海空軍刑法第 54 條之罪，經有罪判決確定或經緩起訴處分確定，於五年內再犯第 1 項之罪因而致人於死者，處無期徒刑或 5 年以上有期徒刑；致重傷者，處 3 年以上 10 年以下有期徒刑。當事人注意事項：　　　　　　　　　　　　　　　　　　
（一）本件係依據刑事訴訟法簡易程序辦理，法院簡易庭得不傳喚被告、輔佐人、告訴人、告發人等出庭即以簡易判決處刑。　　　　　　　　　　　　　　　　　　　　　
（二）被告、告訴人、被害人對告訴乃論案件，得儘速試行和解
      ，如已達成民事和解而要撤回告訴，請告訴人寄送撤回告
      訴狀至臺灣臺中地方法院簡易庭。　　　　　　　　
（三）被告、告訴人、被害人對本案案件認有受傳喚到庭陳述意
      見之必要時，請即以書狀向臺灣臺中地方法院簡易庭陳明
      。